Inventaris van het archief van het Ministerie van Economische Zaken (zogenaamde VA-bestand), 1940-1989
Nationaal Archief, Den Haag
- MINISTERIE VAN ECONOMISCHE ZAKEN (voorheen MINISTERIE VAN HANDEL EN NIJVERHEID), 4
  - Rijksbureau voor Tabak en Tabaksproducten, 4.32
    - Maandoverzichten betreffende voorraden en productie en export van tabak en tabaksproducten over de periode october 1947 - september 1949, 1947-1949.; 254; 1 pak
    - Stukken betreffende (tijdelijke) aanstelling van personeel en salariëring van personeel, 1948-1950.; 255; 1 omslag
    - Stukken betreffende de regeling van im- en export van tabak en tabaksproducten, 1948-1950.; 256; 1 omslag
    - Stukken betreffende de vaststelling van de begroting en financieële verantwoording en controle van het Rijksbureau, 1948-1950.; 257; 1 omslag
    - Instructie van de Centrale Dienst voor In- en Uitvoer betreffende gedeeltelijke ontheffing van en wijziging in de delegatie werkzaamheden, 1950.; 258; 1 stuk
  - Rijkskolenbureau, 4.33
    - Maandoverzichten over de periode november 1941 - februari 1946, januari-november 1949, 1942-1950[c].; 259; 1 pak
    - Circulaires van de sectie Turf, 1943-1947.; 260; 1 omslag
    - Notulen van de vergadering van de sectie Turf met hoofdcontroleurs op donderdag 27 maart 1947 te Emmen, 261; 1 stuk
  - Werkcommissie voor Verpakkingsmateriaal, 4.34
    - Vergaderstukken van de Werkcommissie voor Verpakkings-materiaal, 1941-1944.; 285; 1 pak
      Lidmaatschapsarchief van J.H.P. van Haaren, directeur van het Rijksbureau voor oude materialen en afvalstoffen
- MINISTERIE VAN FINANCIëN, 5
  - Afdeling Perszaken, 5.1
    - Stukken betreffende de afdeling Perszaken, 1945-1948, 1966.; 53; 1 pak
    - Memorandum van de Nederlandse regering inzake de door Nederland van Duitsland te eisen schadevergoeding, 1945.; 75; 1 deel
    - Witboek betreffende de maatregelen tot zuivering van het geldwezen in Nederland, 1946; 209; 1 deel
  - De Nederlandsche Bank, 5.2
    - Vergaderstukken van de Deviezencommissie, 1947, 1949; 103
- MINISTERIE VAN LANDBOUW, VISSERIJ EN VOEDSELVOORZIENING, 6
  - Rijksbureau voor de Voedselvoorziening in Oorlogstijd, 6.1
    - Stukken betreffende het Rijksbureau voor de Voedselvoorziening in Oorlogstijd, 1944.; 54; 1 omslag
  - Gemachtigde voor het Boschwezen, 6.2
    - Maandverslagen van de Gemachtigde voor het Boswezen, de Houtvoorziening en de Jacht, 1941-1942.; 223; 1 omslag
  - Rijksbureau voor de Voedselvoorziening, Sectie Spiritus, 6.3
    - Circulaires van de sectie Spiritus van het Rijksbureau voor Chemische Producten, 1939-1940.; 280; 1 omslag
    - Notulen van vergaderingen van de Commissie van Bijstand van de sectie Spiritus van het Rijksbureau voor Chemische Producten, 1939-1940.; 281; 1 omslag
    - Maandrapporten over de periode oktober 1939 - mei 1942, 1940-1942.; 282; 1 omslag
    - Overzicht van de productie en toewijzing van spiritus, 1941.; 283; 1 stuk
- MINISTERIE VAN ONDERWIJS, KUNSTEN EN WETENSCHAPPEN, 7
  - Werkcommissie Beroepskeuze- en Instructiefilms, 7.1
    - Stukken betreffende de Werkcommissie Beroepskeuze- en Instructiefilms (secretariaat gevoerd door; afdeling Kunsten, bureau Film), 1949-1950.; 56; 1 omslag
  - Commissie Leerlingstelsel, 7.2
    - Vergaderstukken van de 1e - 15e vergadering van de Commissie Leerlingstelsel, 1952-1956.; 99
- MINISTERIE VAN OVERZEESCHE GEBIEDSDELEN, 8
  - Bureau van de Perschef, 8.1
    - Wekelijkse overzichten over de toestand in de overzeesche gebiedsdelen, 1946.; 57; 1 omslag
  - Contact-Commissie Nieuw-Guinea, 8.2
    - Vergaderstukken van de 1e - 14e vergadering van de Contact-Commissie Nieuw-Guinea, 1952-1954; 101
  - Conferentie Nederland - Suriname - Curaçao, 8.3
    - Vergaderstukken van de Conferentie Nederland - Suriname - Curaçao, 1948; 102
  - Ronde Tafel Conferentie, 8.4
    - Stukken betreffende besprekingen tussen vertegenwoordigers van de Nederlandse en Indonesische regeringen gehouden in juli en augustus 1949 betreffende een nieuwe 'modus vivendi', de generale scheepvaartovereenkomst en enige financiële regelingen, 129
- MINISTERIE VAN SOCIALE ZAKEN, 9
  - Voorlichtingsdienst, 9.1
    - Stukken betreffende de Voorlichtingsdienst, 1943-1947.; 58; 1 omslag
  - Raad voor de Emigratie, 9.2
    - Commissie Voorlichting en Propaganda, 1957-1959.; 59; 1 omslag
    - Vergaderstukken van de Commissie Subsidieverlening uit de Raad voor de Emigratie, 1953-1954; 105
  - Commissie Ondernemingsraden, 9.3
    - Vergaderstukken, 1946-1947; 60; 1 pak
  - Stichting van de Arbeid, 9.4
    - Stukken betreffende de Commissie inzake indeling van het bedrijfs- en beroepsleven voor de uitvoering van de Werkloosheidswet, 1947-1952.; 73; 1 pak
  - Interdepartementale Commissie van Overleg voor de Loon- en Prijspolitiek, 9.5
    - Vergaderstukken van de Interdepartementale Commissie van Overleg voor de Loon- en Prijspolitiek, 1945-1947; 93; 1 pak
  - Werkfonds 1934, 9.6
    - Archivalia van de Subcommissie ter bevordering van de Werkgelegenheid in de Binnenscheepvaart van het Werkfonds 1934, 1934-1935; 143; 1 pak
  - Ministerie van Sociale Zaken, Afdeling Volksgezondheid, 9.7
    - Stukken betreffende de liquidatie van het korps Queen Messengers, 1945-1946.; 278; 1 omslag
    - Stukken betreffende de invoer van auto's voor doktoren, 1945-1947.; 279; 1 omslag
- MINISTERIE VAN VERKEER EN WATERSTAAT (voorheen MINISTERIE VAN VERKEER EN ENERGIE), 10
  - Directoraat-generaal voor Zeehavens- en Rijnvaartzaken en het Directoraat-generaal van het Verkeer, 10.1
    - Literatuuroverzichten, 1946; 61; 1 pak
    - Vergaderstukken van de Gemengde Commissie voor de Rijnvaart, 1946-1947; 106
    - Vergaderstukken van de 1e - 4e vergadering van de Interdepartementale Commissie Zeehaven- en Rijnvaartzaken, 1946; 107
    - Investeringsprogamma 1949 voor het verkeer, 284; 1 deel
  - Afdeling Voorlichting, 10.2
    - Teksten van publicaties, [1965]; 62; 1 omslag
  - Persdienst van de Koninklijke Luchtvaart-Maatschappij, 10.3
    - Nieuwsbulletins, 1946; 63; 1 omslag
  - Afdeling Perszaken van de Nederlandse Spoorwegen, 10.4
    - Nieuwsbulletins, 1946; 64; 1 omslag
- MINISTERIE VAN WEDEROPBOUW EN VOLKSHUISVESTING, 11
  - Afdeling Voorlichting, 11.1
    - Brochures Twee, Drie en Vijf jaren wederopbouw in Nederland, 1947-1950.; 80; 1 omslag
- MINISTERIE VAN MARINE, 12
  - Marine Voorlichtingsdienst, 12.1
    - Marvo-journaals, 1946.; 65; 1 omslag
- MINISTERIE VAN OORLOG, 13
  - Legervoorlichtingsdienst, 13.1
    - Tekst van een door generaal Eisenhower gehouden gesprek met de pers, ontvangen van het hoofd Legervoorlichtingsdienst, 1951.; 66; 1 omslag
  - Militair Gezag, 13.2
    - Publicatiebladen, 1944-1945.; 68; 1 omslag
    - Rapporten en overzichten van het Militair Commissariaat, Sectie VI, betreffende de voedselsituatie in Nederland, 1944-1945; 141; 1 omslag
    - Correspondentie en nota's van het Militair Commissariaat, Sectie VI, betreffende de economische aangelegenheden in het bevrijde gebied, 1944-1945; 142; 1 omslag
    - Stukken betreffende de aflevering van auto's bij Sectie VII van het Militair Gezag te Breda, 1945; 200; 1 omslag
    - Staat van overgedragen auto-onderdelen van het A.M.C. voor Noord-Brabant aan het Centraal Transportbureau te Tilburg, met geleidebrief, 1945; 201; 1 omslag
    - Stukken betreffende de regeling van de distributie van regeringsgoederen door het Commissariaat Noodvoorziening B 2, Sectie Textiel te Hilversum van het Militair Gezag, 1945.; 238; 1 omslag
    - Rapport van het accountantskantoor T. Keuzenkamp over de administratieve verantwoording van het gebied Gelderland van het Commissariaat Noodvoorzieningen Geteisterde Gebieden, met bijlagen, 1947; 202; 1 omslag
- OVERIGE INSTELLINGEN, 14
  - Nederlands Informatie Bureau (gevestigd in New York), 14.1
    - Publicaties, 1949.; 67; 1 omslag
  - Campagne Coördinatie Commissie, 14.2
    - Vergaderstukken, 1945-1946.; 69; 1 omslag
  - Genootschap voor Openbaar Contact, 14.3
    - Stukken betreffende het Genootschap voor Openbaar Contact, 1950-1952.; 70; 1 omslag
  - Commissie voor de Installatievoorschriften, 14.4
    - Vergaderstukken (64-1 - 64-6) van de Commissie voor de Installatievoorschriften van de Vereniging van Directeuren van Electriciteitsbedrijven in Nederland, 1964; 100
  - Benelux, 14.5
    - Brochures over de Benelux, 1945-1959.; 78; 1 omslag
  - Organization for European Economic Cooperation, 14.6
    - Stukken betreffende de Organization for European Economic Cooperation, 1948-1952.; 71; 1 pak
  - Europese Gemeenschappen, 14.7
    - Documentatie over de Europese Gemeenschap voor Kolen en Staal, de gemeenschappelijke markt, Euratom en de Europese Economische Gemeenschap, 1952-1957.; 89; 1 omslag
  - Buitenlandse ambassades, 14.8
    - Teksten van Nieuwsbulletins, uitgegeven door buitenlandse ambassades, 1966-1967.; 72; 1 pak
  - Der Reichskommissar für die besetzten Niederländischen Gebiete, 14.9
    - Ingekomen en minuten van uitgaande stukken van de Rüstungsinspektion Abteilung Gewerbliche Wirtschaft, alfabetisch geordend, 1941-1942.; 262; 1 pak
    - Ingekomen en minuten van uitgaande stukken aan onder de Reichskommissar für die besetzten Niederländischen Gebiete ressorterende diensten, 1941-1944.; 263-274; 7 pakken en 5 omslagen
      - Algemeen 1942-1943, 263
      - Algemeen 1943-1944, 264; omslag
      - Kupferaktion Speer 1942-1944, 265
      - Mangelmetallaktion (Fellgiebel-Programm) 1942-1944, 266
      - Vordering van kerkklokken 1941-1944, 267
      - Vordering van kerkklokken 1942-1943, 268
      - Vordering van koperen walzen 1942-1943, 269
      - Vordering van melkkannen 1942-1943, 270
      - Vordering van metalen van bouwwerken 1941-1943 omslag, 271
      - Vordering van niet-kerkklokken 1943, 272; omslag
      - Vordering van non-ferrometalen 1942-1944 omslag, 273
      - Vordering van vrachtwagens voor klokkenvervoer 1942-1943, 274; 1 omslag
    - Stukken betreffende de aanstelling van en de samenwerking met landelijke "Vertrauenshändler" in het kader van de vorderingen van non-ferrometalen, 1942-1943.; 275; 1 omslag
    - Rapporten van bezoeken aan diverse klokkenmagazijnen, met bijlage, 1943.; 276; 1 omslag
    - Correspondentie met het Rijksbureau voor oude materialen en afvalstoffen, 1943-1944.; 277; 1 omslag
- PARTICULIERE UITGAVEN, 15
  - Brochures over de lonen en prijzen, geldsanering, inflatie, het internationale betalingsverkeer en de monetaire wetgeving in Nederland, 1948-1964.; 74; 1 pak
  - Rapport de Schade en het Herstel, resultaat van een studie, welke in de periode 1 januari-1 mei 1945 gemeenschappelijk werd gemaakt door een aantal deskundigen en uitgegeven door het Bureau Documentatie Bouwwezen, 77; 1 deel
  - Brochures over het herstel en de ontwikkeling van de Nederlandse economie, 1948-1955.; 85; 1 omslag
  - Brochures over de industrialisatie van Nederland, 1950-1956.; 86; 1 omslag
  - Brochure over de publiekrechtelijke bedrijfsorganisatie, 1950.; 87; 1 deel
  - Jongh, J.F. de, De Organen der Sociaal-Economische Ordening, Amsterdam: N.V. de Arbeiderspers, z.d.; 92; 1 deel